最高法院民事裁定                              八十八年度台上字第一一八五號
    上  訴  人  乙○○○即張.
    被 上訴 人  甲 ○ ○
右當事人間請求確認派下權不存在等事件，上訴人對於中華民國八十七年六月八日台
灣高等法院高雄分院第二審更審判決（八十五年度上更(二)字第一三一號），提起上訴
，本院裁定如左：
    主  文
上訴駁回。
第三審訴訟費用由上訴人負擔。
    理  由
按對於第二審判決上訴，非以其違背法令為理由，不得為之，民事訴訟法第四百六十
七條定有明文。依同法第四百六十八條規定，判決不適用法規或適用不當者，為違背
法令。而判決有同法第四百六十九條所列各款情形之一者，為當然違背法令。是當事
人提起上訴，如依民事訴訟法第四百六十八條規定，以第二審判決有不適用法規或適
用法規不當為理由時，其上訴狀或理由書應有具體之指摘，並揭示該法規之條項或其
內容。若係成文法以外之法則，應揭示該法則之旨趣。倘為司法院解釋、或本院之判
例，則應揭示該判解之字號或其內容。如以民事訴訟法第四百六十九條所列各款情形
為理由時，其上訴狀或理由書，應揭示合於該條款之事實。上訴狀或理由書如未依此
項方法表明，或其所表明者，顯與上開法條規定之情形不相合時，即難認為已對第二
審判決之違背法令有具體之指摘，其上訴自難認為合法。本件上訴人對第二審判決提
起上訴，雖以該判決違背法令為由，惟核其上訴理由狀所載內容，係就原審取捨證據
、認定事實之職權行使所論斷：本件被上訴人主張其父張阿發（已於民國五十八年八
月二十三日死亡）於日據時期昭和十五年（即民國二十九年）四月十二日受讓張榮金
（於訴訟繫屬中之八十四年七月十二日死亡，上訴人為其遺囑執行人聲明承受訴訟，
見本院八十五年度台上字第二一四七號卷四五、四七、四八頁）之父張來發（已於五
十六年二月十五日死亡）對祭祀公業張善道（管理人張輝榮為第一審共同被告）之派
下權，因該祭祀公業所有之土地變賣所得價金，張來發派下權可分得新台幣二百十五
萬七千三百八十六元，該分配款自應由被上訴人及張阿發之其他繼承人領取，乃張榮
金竟欲領取，並否認上揭派下權讓與之事實，可以採信。從而，被上訴人訴請確認張
榮金（上訴人為其承受訴訟人）就該祭祀公業之派下權不存在及上揭分配款應由被上
訴人及其他共有人（即張阿發之繼承人）領取，為有理由，應予准許等情，指摘其為
不當，並就原審已論斷者，泛言未論斷，而未具體表明合於不適用法規、適用法規不
當、或民事訴訟法第四百六十九條所列各款之情形，難認對該判決之如何違背法令已
有具體之指摘。依首揭說明，應認其上訴為不合法。
據上論結，本件上訴為不合法。依民事訴訟法第四百八十一條、第四百四十四條第一
項、第九十五條、第七十八條，裁定如主文。
中      華      民      國    八十八    年      六      月      三      日
                              最高法院民事第六庭
                                  審判長法官  朱  錦  娟
                                        法官  蘇  茂  秋
                                        法官  蘇  達  志
                                        法官  顏  南  全
                                        法官  葉  賽  鶯
      右正本證明與原本無異
                                              書  記  官
中      華      民      國    八十八    年      六      月     十六     日
